臺灣桃園地方法院刑事宣示判決筆錄
110年度審原交易字第71號
公  訴  人  臺灣桃園地方檢察署檢察官
被      告  張智文



指定辯護人  公設辯護人廖彥傑  
上列被告因公共危險案件，經檢察官提起公訴（110年度偵字第3
7771號），嗣被告就被訴事實為有罪陳述，本院裁定行簡式審判
程序，復經檢察官聲請法院改依協商程序而為判決，本院認為適
當進行協商判決程序，於中華民國111年2月22日下午4時，在刑
事第十一法庭宣示判決，以代判決書，出席職員如下：
     法  官  劉美香
     書記官  張怡婷
法官起立朗讀判決主文、犯罪事實要旨、處罰條文，及告以上訴
限制、期間、上訴之法院，且諭知記載其內容：
一、主  文：
    張智文犯不能安全駕駛動力交通工具罪，累犯，處有期徒刑
    拾月。
二、犯罪事實要旨：
    張智文前因①公共危險案件，經本院以105年度審原交易字第
    61號判決判處有期徒刑9月確定；又因②妨害公務案件，經本
    院以106年原簡上字第22號判決判處有期徒刑3月確定；上開
    ①②案嗣經本院以107年度聲字第3491號裁定應執行有期徒刑1
    0月確定，於民國108年3月27日因徒刑執行完畢出監，詎仍
    不知悔改，自110年9月22日上午11時許起至同日下午2時許
    止，在桃園市○○區○○街00巷0弄00號住處內飲用米酒後，其
    明知飲酒後已達不得駕駛動力交通工具之程度，仍於同日下
    午4時55分前之某時許，自上址騎乘車牌號碼000-000號普通
    重型機車離去。嗣於同日下午4時55分許，在桃園市○○區○○
    路000號前為警查獲，並測得其吐氣所含酒精濃度達每公升0
    .56毫克。　
三、附記事項：
　㈠按行為後法律有變更者，適用行為時之法律。但行為後之法
    律有利於行為人者，適用最有利於行為人之法律，刑法第2
    條第1項定有明文。查本件被告行為後，刑法第185條之3第1
    項第1款，業於111年1月28日修正公布，並自同年月30日施
    行生效。刑法第185條之3第1項第1款原係規定：「駕駛動力
    交通工具而有下列情形之一者，處二年以下有期徒刑，得併
    科二十萬元以下罰金：一、吐氣所含酒精濃度達每公升零點
    二五毫克或血液中酒精濃度達百分之零點零五以上。」，而
    修正後規定為：「駕駛動力交通工具而有下列情形之一者，
    處三年以下有期徒刑，得併科三十萬元以下罰金：一、吐氣
    所含酒精濃度達每公升零點二五毫克或血液中酒精濃度達百
    分之零點零五以上。」，即修正後之刑法第185條之3第1項
    第1款之規定，提高有期徒刑及罰金金額之上限，故經新舊
    法比較之結果，修正後之規定未較有利於被告，依刑法第2
    條第1項前段規定，自應適用被告行為時即修正前之刑法第1
    85條之3第1項第1款之規定論處，附此敘明。
  ㈡被告前於因①公共危險案件，經本院以105年度審原交易字第6
    1號判決判處有期徒刑9月確定；又因②妨害公務案件，經本
    院以106年原簡上字第22號判決判處有期徒刑3月確定；上開
    ①②案嗣經本院以107年度聲字第3491號裁定應執行有期徒刑1
    0月確定，於108年3月27日因徒刑執行完畢出監等情，有臺
    灣高等法院被告前案紀錄表在卷可憑。其於徒刑執行完畢後
    ，5年以內故意再犯本案有期徒刑以上之罪，符合刑法第47
    條第1項累犯之規定。本院參酌司法院釋字第775 號解釋意
    旨，考量被告所犯前案與本案同屬酒後駕車之公共危險案件
    ，且被告於前案執行完畢後，竟未能知所警惕並自我控管，
    故意再為本案犯行，顯見前開有期徒刑之執行對被告未生警
    惕作用，堪認被告對刑罰之反應力薄弱，而有依累犯規定加
    重其刑之必要，爰依刑法第47條第1項之規定，加重其法定
    最高及最低度刑。
四、處罰條文：
    修正前刑法第185條之3第1項第1款，刑法第2條第1項前段、
    第47條第1項，刑法施行法第1條之1。
五、協商判決除有刑事訴訟法第455條之4第1項第1款於本訊問程
    序終結前，被告撤銷協商合意或檢察官撤回協商聲請者；第
    2款被告協商之意思非出於自由意志者；第4款被告所犯之罪
    非第455條之2第1項所得以協商判決者；第6款被告有其他較
    重之裁判上一罪之犯罪事實者；第7款法院認應諭知免刑或
    免訴、不受理者情形之一，及違反同條第2項「法院應於協
    商合意範圍內為判決；法院為協商判決所科之刑，以宣告緩
    刑或2年以下有期徒刑、拘役或罰金為限」等情形外，不得
    上訴。
六、如有前述得上訴情形而不服本判決，得自收受判決（即以本
    宣示判決筆錄代之）送達之日起20日內，向本院提出上訴書
    狀，並應敘述具體理由，如未敘述上訴理由者，應於上訴期
    間屆滿後20日內補提理由書狀於本院（均須按他造當事人之
    人數附繕本）「切勿逕送上級法院」。
中　　華　　民　　國　　111 　年　　2 　　月　　22　　日
                      刑事審查庭  法  官  劉美香
                                  書記官  張怡婷
以上正本證明與原本無異。
本件不得上訴。但有刑事訴訟法第455條之4第1項第1款、第2 款
、第4款、第6款、第7款所定情形，或協商判決違反同條第2 項
之規定者，應於收受送達後20日內向本院提出上訴書狀，並應敘
述具體理由；如未敘述上訴理由者，應於上訴期間屆滿後20日內
向本院補提理由書（均須按他造當事人之人數附繕本）「切勿逕
送上級法院」。
    　　　　　　　　　　　　　　　書記官　張怡婷
中　　華　　民　　國　　111 　年　　2 　　月　　23　　日
附錄本案所犯法條：
修正前中華民國刑法第185條之3
駕駛動力交通工具而有下列情形之一者，處2年以下有期徒刑，
得併科20萬元以下罰金：
一、吐氣所含酒精濃度達每公升0.25毫克或血液中酒精濃度達百
    分之0.05以上。
二、有前款以外之其他情事足認服用酒類或其他相類之物，致不
    能安全駕駛。
三、服用毒品、麻醉藥品或其他相類之物，致不能安全駕駛。
因而致人於死者，處3年以上10年以下有期徒刑；致重傷者，處1
年以上7年以下有期徒刑。
曾犯本條或陸海空軍刑法第54條之罪，經有罪判決確定或經緩起
訴處分確定，於5年內再犯第一項之罪因而致人於死者，處無期
徒刑或5年以上有期徒刑；致重傷者，處3年以上10年以下有期徒
刑。